最高法院刑事判決　　　　　　　　　　　　　　　八十八年度台上字第二七○三號
　　上　訴　人　甲○○
右上訴人因違反麻醉藥品管理條例等罪案件，不服台灣高等法院，中華民國八十六年
六月四日第二審判決（八十五年度上訴字第五四九一號，起訴案號：台灣新竹地方法
院檢察署八十四年度偵字第五五二一、七八二二、九七八○號），提起上訴，本院判
決如左：
    主  文
上訴駁回。
    理  由
一違反麻醉藥品管理條例部分：
按刑事訴訟法第三百七十七條規定，上訴於第三審法院，非以判決違背法令為理由，
不得為之。是提起第三審上訴，應以原判決違背法令為理由，係屬法定要件。且必須
依據卷內資料為具體指摘，並足據以辨認原判決已其備違背法令之形式，始屬相當。
本件原判決認定上訴人甲○○基於營利之概括犯意，自民國八十四年八月初起，在桃
園市○鎮市○○路五二六巷十一號租住處，連續非法販賣安非他命予不詳姓名之人多
次。迄同年月二十七日上午九時，在上開住處被警查獲並扣押上訴人所有安非他命一
八六‧八三公克、磅秤一台、分裝袋三包等情。因而撤銷第一審關於非法販賣化學合
成麻醉藥品罪刑，改判仍論處上訴人連續非法販賣化學合成麻醉藥品罪刑（累犯）之
判決，業已明證人呂文成於偵查中證稱：伊知道上訴人在賣安非他命，曾見到有人
向上訴人買新台幣（以下同）五千至一萬元之安非他命等語，並扣有安非他命淨重一
八六‧八三公克、磅秤一台、分裝袋三包足資佐證，而該扣押結晶體經鑑驗結果，係
甲基安非他命，亦有法務部調查局鑑驗通知書一份在卷足稽。上訴人持有上述大量安
非他命，已超乎其個人吸食數量；而該磅秤一台、分裝袋三包，足供盛裝及秤量安非
他命販賣之用，足見上訴人確有販賣安非他命營利甚明，為其所憑之證據及認定之理
由。而以上訴人供承曾交付一百二十萬元予呂文成託其購買安非他命被騙等情，足見
上訴人與呂文成關係至為密切，呂文成自無誣陷上訴人之理。且上訴人若無販賣之犯
行，豈有以巨資欲大量購入安非他命之理﹖是上訴人所辯：伊持有上開安非他命，係
供自己吸用，並未販賣云云，屬卸責飾詞，不足採信，分別於理由內予以指駁及說明
。本件上訴意旨略以：證人呂文成之證述前後不一，有違經驗法則，不足採為上訴人
不利之證據；又查扣之磅秤及分裝袋係在林銘欽所有之音響中查到，非上訴人所有，
原審未傳訊承辦警員查證，未盡調查能事，又未查獲上訴人販賣安非他命對象，僅以
查獲數量認定上訴人販賣安非他命之行為，亦有未合；再者，原判決未查明上訴人安
非他命販入價格及販出價格，即認定上訴人販賣牟利，且理由亦未說明其認定之證據
，亦屬理由不備云云。惟原審採用證人呂文成所為證言資為論罪之證據，係屬自由判
斷職權之行使，上訴意旨又未具體指明其判斷究有違背如何之經驗法則，且上訴人於
偵查中亦供承渠原有販賣安非他命牟利之意，原審乃認證人呂文成上述供述為可採，
與經驗法則並無違背。另磅秤及分裝袋係在上訴人住處查獲，為上訴人所供承，若非
其所有，何以藏放於其住處；況上訴人亦未能供出林銘欽之詳細姓名、住址以供傳訊
，承辦警員當無法調查放置於上訴人住處之音響究否為林銘欽所有，自無傳訊承辦警
員之必要。上訴意旨所云並未針對原判決所為論斷，依據卷內資料為具體指摘。乃徒
就原判決已說明之事項，及採證認事之職權行使，任憑己見漫為事實上之爭執，尚不
足據以辨認原判決具備違背法令之形式。其提起此部分上訴違背法律上程式，應予駁
回。
二施用毒品部分：
按犯八十七年五月二十日修正公布前戡亂時期肅清煙毒條例之罪，除判處死刑或無期
徒刑者應送本院覆判外，以地方法院或其分院為初審，高等法院或其分院為終審，此
觀同條例第十六條之規定甚明。原判決以上訴人於八十四年八月間施用毒品，於八十
六年六月四日判處上訴人有期徒刑三年二月，即為終審判決。依據上開規定，應不得
再上訴，上訴人對此部分提起第三審上訴，其上訴自非合法，應予駁回。
據上論結，應依刑事訴訟法第三百九十五條前段，判決如主文。
中      華      民      國    八十八    年      五      月    二十七    日
                              最高法院刑事第八庭
                                  審判長法官  池  啟  明
                                        法官  石  木  欽
                                        法官  王  憲  義
                                        法官  吳  昆  仁
                                        法官  陳  世  雄
      右正本證明與原本無異
                                              書  記  官
中      華      民      國    八十八    年      六      月      二      日
